臺灣板橋地方法院民事裁定　九十一年度破字第六號
　　聲　請　人　洪麗玉（即福將電器有限公司清算人）
右當事人間聲請宣告破產事件，本院裁定如左：
    主      文
聲請駁回。
聲請程序費用由聲請人負擔。
    理      由
一、本件聲請意旨略以：福將電器有限公司（下稱福將公司）因經營不善，無法繼續
    營業，經經濟部於民國九十年三月十六日以經（九○）中字第○九○三一八八三
    四三○號函准予解散登記在案，並經本院於九十年十二月十日以板院通民慈司字
    第二三二號函准予清算人洪麗玉就任備查在案。清算人依照公司法第八十四條之
    規定執行清算事務，在清算期間內，債權人申報債權，計有積欠營利事業所得稅
    新臺幣（下同）八十一萬一千六百二十五元、營業稅四百三十五萬零一百一十八
    元，共計稅捐債權五百一十六萬一千七百四十三元，惟經清算人檢查福將公司之
    資產僅值十一萬四千零九十四元，公司財產總額顯不足以清償已申報之稅捐債權
    ，爰經全體股東決議同意宣告破產，為此特依公司法第八十九條第一項之規定聲
    請宣告破產云云，並提出准予解散登記公函、准予清算人就任備查公函、財政部
    臺灣省北區國稅局函文、臺北縣稅捐稽徵處函文（以上為影本）、資產負債表、
    財產目錄、債權明細表、債權人清冊、股東會決議錄、股東同意書各乙份及催告
    申報債權公告（報紙）三份為證。
二、按破產，對債務人不能清償債務者，宣告之；又有限公司財產不足清償其債務時
    ，清算人應即聲請宣告破產，破產法第五十七條第一項、公司法第一百十三條準
    用同法第八十九條第一項固分別定有明文；惟按破產之聲請，應以多數債權人存
    在為前提，而聲請破產非不得由其中一債權人為之，但如債權人僅有一人，既與
    第三人無涉，自無聲請破產之必要（最高法院六十五年臺抗字第三二五號判例意
    旨參照）。
三、經查聲請人主張其公司財產不足清償其債務，積欠財政部臺灣省北區國稅局營利
    事業所得稅四十萬五千八百二十五元、罰鍰四十萬五千八百元，共計八十一萬一
    千六百二十五元，另積欠臺北縣稅捐稽徵處營業稅及罰鍰共計四百三十五萬零一
    百一十八元，固據其提出財政部臺灣省北區國稅局九十一年一月二十五日北區國
    稅徵第０九一０００一九一七號函、臺北縣政府稅捐稽徵處九十年十二月二十七
    日九十北稅法字第一九三二六一號函影本各乙份為證，惟查福將公司破產之債權
    雖分屬財政部臺灣省北區國稅局及臺北縣稅捐稽徵處，然均屬國家稅捐債權，並
    無多數債權人存在之情形，自無聲請宣告破產之必要，揆諸前揭判例意旨，聲請
    人聲請宣告福將公司破產，尚屬於法不合，應予駁回。
四、依破產法第五條、民事訴訟法第九十五條、第七十八條，裁定如主文。
中　　　華　　　民　　　國　　九十一　　年　　　三　　　月　　 十三　　 日
                                臺灣板橋地方法院民事第四庭
~B法　官　張紹省
右正本證明與原本無異。
如對本裁定抗告須於裁定送達後十日內向本院提出抗告狀，並應繳納抗告費新台幣四
十五元。
中　　　華　　　民　　　國　　九十一　　年　　　三　　　月　　 十三　　 日
~B書記官　黃美雲
